臺灣臺中地方法院刑事裁定
111年度聲字第3159號
聲  請  人  臺灣臺中地方檢察署檢察官
受  刑  人  陳志遠


                    （現於法務部○○○○○○○○○○○                      執行中）
上列聲請人因受刑人數罪併罰，有二裁判以上，業經判決罪刑確
定，聲請定其應執行之刑（111年度執聲字第2316號），本院裁
定如下：   
    主    文
陳志遠所犯如附表所示各罪所處之刑，應執行有期徒刑參年捌月
。
    理    由
一、聲請意旨略以：受刑人陳志遠犯數罪，先後經判決確定如附
    表，應依刑法第53條、第51條第5款，定應執行之刑，爰依
    刑事訴訟法第477條第1項之規定聲請裁定等語。
二、按「數罪併罰，有2裁判以上者，依刑法第51條之規定，定
    其應執行之刑。」、「數罪併罰，分別宣告其罪之刑，依下
    列各款定其應執行者：五、宣告多數有期徒刑者，於各刑中
    之最長期以上，各刑合併之刑期以下，定其刑期。但不得逾
    30年。」，刑法第53條、第51條第5款分別定有明文。　　
三、本件受刑人所犯如附表所示之罪，先後經法院判決判處如附
    表所示之刑，且均經確定在案。又受刑人所犯如附表編號1
    至12所示各罪所處之刑，均係不得易科罰金或易服社會勞動
    之刑；受刑人所犯如附表編號13所示之罪所處之刑，則係不
    得易科罰金，而得易服社會勞動之刑，此有臺灣高等法院被
    告前案紀錄表及如附表所示各罪之判決書附卷可稽。又本件
    受刑人於民國111年9月5日具狀向檢察官聲請就附表所列案
    件合併定應執行之刑，此有臺灣臺中地方檢察署刑法第50條
    第1項但書案件是否請求定應執行刑調查表在卷可佐。是檢
    察官依刑法第53條、第51條第5款之規定聲請定其應執行之
    刑，本院審核認並無不合，應予准許。復審酌如附表編號1
    至12所示各罪所處之刑，業經臺灣高等法院以111年度聲字
    第976號裁定應執行有期徒刑3年6月確定，並考量受刑人所
    犯如附表編號1至12所示之罪，均係侵害財產法益之加重詐
    欺取財罪，而附表編號13所示之罪，則為幫助一般洗錢罪，
    其罪質及犯罪類型與附表編號1至12所示各罪有別，又受刑
    人所犯如附表編號1至11、13所示各罪之犯罪時間介於109年
    9月12日至同年10月23日間，犯罪時間相距非長，然其所犯
    如附表編號12所示之罪之犯罪時間，與上開各罪之犯罪時間
    ，相距已逾3年，依受刑人所犯上開各罪責任非難重複程度
    ，兼顧其所犯數罪反應出之人格特性及犯罪傾向、施以矯正
    之必要性、日後復歸社會更生，暨受刑人於本院函詢其對本
    件聲請定執行之刑案件表示意見，受刑人表示無意見等情，
    有本院陳述意見表附卷可稽，而定其應執行之刑如主文所示
    。
四、依刑事訴訟法第477條第1項，刑法第53條、第51條第5款，
    裁定如主文。
中    華    民    國    111    年    10    月    31   日
                  刑事第十五庭 法  官 曹錫泓
以上正本證明與原本無異。　　　　　　　　　
如不服本裁定，應於收受送達後5日內向本院提出抗告狀。（應
附繕本）
                               書記官 張雅如 
中　　華　　民　　國　　111 　年　　11　　月　　1 　　日
附表：
編　　　　　號         1        2        3   罪　　　　　名  詐欺 詐欺 詐欺 宣　　告　　刑  有期徒刑1年6月 有期徒刑1年3月 有期徒刑1年4月 犯　罪　日　期  109年9月12日 109年9月12日 109年9月12日 偵查(自訴)機關年　度　案　號  臺灣臺中地方檢察署109年度偵字第32058、32554、36108號 臺灣臺中地方檢察署109年度偵字第32058、32554、36108號 臺灣臺中地方檢察署109年度偵字第32058、32554、36108號 最後事實審 法院 臺灣臺中地方法院 臺灣臺中地方法院 臺灣臺中地方法院  案號 109年度訴字第2931號 109年度訴字第2931號 109年度訴字第2931號  判決日 期 110年4月27日 110年4月27日 110年4月27日 確定判決 法　院 臺灣臺中地方法院 臺灣臺中地方法院 臺灣臺中地方法院  案　號 109年度訴字第2931號 109年度訴字第2931號 109年度訴字第2931號  判決日期 110年6月29日 110年6月29日 110年6月29日 是否為得易科罰金、易服社會勞動之案件      均否      均否          均否 備註  臺中地檢110年度執字第9438號（編號1至12定執行有期徒刑3年6月）   
編　　　　　號         4        5        6 罪　　　　　名  詐欺 詐欺 詐欺 宣　　告　　刑  有期徒刑1年2月 有期徒刑1年2月 有期徒刑1年10月 犯　罪　日　期  109年10月19日 109年10月19日 109年10月22日至109年10月23日 偵查(自訴)機關年　度　案　號  臺灣臺中地方檢察署109年度偵字第32058、32554、36108號 臺灣臺中地方檢察署109年度偵字第32058、32554、36108號 臺灣臺中地方檢察署109年度偵字第32058、32554、36108號 最後事實審 法院 臺灣臺中地方法院 臺灣臺中地方法院 臺灣臺中地方法院  案號 109年度訴字第2931號 109年度訴字第2931號 109年度訴字第2931號  判決日 期 110年4月27日 110年4月27日 110年4月27日 確定判決 法院 臺灣臺中地方法院 臺灣臺中地方法院 臺灣臺中地方法院  案號 109年度訴字第2931號  109年度訴字第2931號 109年度訴字第2931號  判決日 期 110年6月29日 110年6月29日 110年6月29日 是否為得易罰金、易服社會勞動之案件      均否     均否     均否 備註  臺中地檢110年度執字第9438號（編號1至12定執行有期徒刑3年6月）   
編　　　　　號         7        8         9 罪　　　　　名  詐欺 詐欺 詐欺 宣　　告　　刑  有期徒刑1年9月 有期徒刑1年7月 有期徒刑1年11月 犯　罪　日　期  109年10月22日 109年10月21日 109年10月21日 偵查(自訴)機關年　度　案　號  臺灣臺中地方檢察署109年度偵字第32058、32554、36108號 臺灣臺中地方檢察署109年度偵字第32058、32554、36108號 臺灣臺中地方檢察署109年度偵字第32058、32554、36108號 最後事實審 法院 臺灣臺中地方法院 臺灣臺中地方法院 臺灣臺中地方法院  案號 109年度訴字第2931號 109年度訴字第2931號 109年度訴字第2931號  判決日 期 110年4月27日 110年4月27日 110年4月27日 確定判決 法院 臺灣臺中地方法院 臺灣臺中地方法院 臺灣臺中地方法院  案號 109年度訴字第2931號 109年度訴字第2931號 109年度訴字第2931號  判決日 期 110年6月29日 110年6月29日 110年6月29日 是否為得易罰金、易服社會勞動之案件      均否     均否     均否 備註  臺中地檢110年度執字第9438號（編號1至12定執行有期徒刑3年6月）   
編　　　　　號        10      11  12 罪　　　　　名  詐欺 詐欺 詐欺 宣　　告　　刑  有期徒刑1年8月 有期徒刑1年6月 有期徒刑7月 犯　罪　日　期  109年10月21日 109年10月21日 106年7月底某日至106年8月2日 偵查(自訴)機關年　度　案　號  臺灣臺中地方檢察署109年度偵字第32058、32554、36108號 臺灣臺中地方檢察署109年度偵字第32058、32554、36108號 臺灣基隆地方檢察署108年度偵字第2484號 最後事實審 法院 臺灣臺中地方法院 臺灣臺中地方法院 臺灣高等法院  案號 109年度訴字第2931號 109年度訴字第2931號 109年度上訴字第2750號  判決日 期 110年4月27日  110年4月27日  110年5月26日 確定判決 法院 臺灣臺中地方法院 臺灣臺中地方法院 臺灣高等法院  案號 109年度訴字第2931號 109年度訴字第2931號 109年度上訴字第2750號  判決日 期 110年6月29日  110年6月29日  110年6月30日 是否為得易科罰金、易服社會勞動之案件      均否     均否     均否 備註  臺中地檢110年度執字第9438號（編號1至12定執行有期徒刑3年6月）   基隆地檢110年度執字第1219號（編號1至12定執行刑3年6月） 
編　　　　　號       13 罪　　　　　名  洗錢防制法 宣　　告　　刑  有期徒刑3月 犯　罪　日　期  109年10月8日 偵查(自訴)機關年　度　案　號  臺灣臺中地方檢察署110年度偵字第11646、25353號 最後事實審 法院 臺灣臺中地方法院  案號 111年度簡字第590號  判決日 期 111年6月30日  確定判決 法院 臺灣臺中地方法院  案號 111年度簡字第590號  判決日 期 111年7月26日  是否為得易科罰金、易服社會勞動之案件  不得易科罰金 、得易服社會 勞動 備註  臺中地檢111年度執字第9951號